臺灣臺南地方法院刑事判決　　　　　　　99年度訴字第1494號
公　訴　人　臺灣臺南地方法院檢察署檢察官
被　　　告　蘇俊豪
上列被告因違反毒品危害防制條例案件，經檢察官提起公訴（九
十九年度毒偵字第一九七七號），被告於準備程序中就被訴事實
為有罪之陳述，經本院合議庭裁定由受命法官改依簡式程序審理
，判決如下：
    主  文
蘇俊豪施用第一級毒品，累犯，處有期徒刑玖月。
    犯 罪 事 實 及 理 由
一、犯罪事實：蘇俊豪於民國九十二年間，因施用毒品案件，經
    本院以九十二年度毒聲字第一六二三號裁定送觀察勒戒後，
    認無繼續施用毒品之傾向，於九十二年十一月十日執行完畢
    ，並經臺灣臺南地方法院檢察署檢察官以九十二年度毒偵字
    第一五九五號為不起訴處分。蘇俊豪另於九十四年間因施用
    毒品案件，經本院先後以九十四年度訴字第七六一號判決判
    處有期徒刑八月確定（下稱第一案）、以九十四年度訴字第
    一三三四號判決判處有期徒刑七月、五月確定（下稱第二案
    ）；另因偽造文書案件，經本院以九十五年度簡字第三０五
    七號判決判處有期徒刑三月確定（下稱第三案），上開第二
    案與第三案經本院定應執行有期徒刑一年二月確定，並接續
    於第一案之後執行，於九十六年六月十五日縮短刑期假釋出
    監，於九十六年九月二十二日假釋期滿執行完畢。詎仍不知
    悔改，於前開觀察勒戒執行完畢五年內已再犯施用毒品犯行
    後，仍基於施用第一級毒品海洛因之犯意，於九十九年八月
    二十五日下午一時許，在臺南市○○區○○路一段二七０巷
    一號住處，以將海洛因摻水再注射靜脈之方式，施用第一級
    毒品海洛因一次。嗣於九十九年八月二十七日員警持搜索票
    搜索蘇俊豪上揭住處，經警得其同意採尿送驗，檢驗結果呈
    海洛因代謝物嗎啡陽性反應，而悉上情。
二、證據：
    本件證據除引用檢察官起訴書之記載外（如附件），並補充
    「被告蘇俊豪於本院之自白」。
三、本件係經被告蘇俊豪於準備程序當庭表示認罪，而經本院裁
    定以簡式審判程序加以審理，則依據刑事訴訟法第二百七十
    三條之二、同法第一百五十九條第二項之規定，不適用傳聞
    法則有關限制證據能力之相關規定。
四、查被告曾有上開犯罪事實欄所載之觀察勒戒執行紀錄，於觀
    察勒戒執行完畢釋放後五年內，又於九十四年間因施用毒品
    ，經本院先後以九十四年度訴字第七六一號判決判處有期徒
    刑八月確定、以九十四年度訴字第一三三四號判決判處有期
    徒刑七月、五月確定，有臺灣高等法院被告前案紀錄表一份
    在卷可參，是被告於觀察勒戒執行完畢釋放後，於五年內已
    再犯施用毒品罪，經依法追訴處罰，縱其本次再度施用毒品
    之時間，在初犯經觀察勒戒執行完畢釋放五年以後，已不合
    於「五年後再犯」之規定，且因已於「五年內再犯」，顯見
    其再犯率甚高，原實施強制戒治已無法收其實效，即應依毒
    品危害防制條例第十條處罰，則檢察官據以向本院提起公訴
    ，即無不合。
五、查海洛因屬毒品危害防制條例第二條第二項第一款所列之第
    一級毒品，故核被告所為，係犯毒品危害防制條例第十條第
    一項之施用第一級毒品罪。被告於施用前持有海洛因之低度
    行為，為其施用之高度行為所吸收，不另論罪。又被告有上
    開犯罪事實欄所載之犯罪科刑及執行完畢紀錄，有臺灣高等
    法院被告前案紀錄表附卷足參，其受徒刑之執行完畢後，五
    年內故意再犯本件有期徒刑以上之罪，為累犯，應依刑法第
    四十七條第一項規定加重其刑。另刑法第六十二條前段所規
    定之自首，係以對於未發覺之犯罪自首而受裁判為要件，故
    犯罪行為人應於有偵查犯罪職權之公務員未發覺犯罪事實或
    犯罪人之前自首犯罪，且接受裁判，兩項要件兼備，始得依
    刑法第六十二條前段自首之規定減輕其刑（最高法院八十六
    年度臺上字第一九五一號判決意旨參照）。本件被告雖於九
    十九年八月二十七日為警持搜索票搜索其住處，未扣得任何
    施用毒品之相關證物，且尚無尿液檢驗結果時，即主動向警
    員坦承其有於九十九年八月二十五日下午一時許，在其住處
    施用海洛因之本件犯行，固有被告警詢筆錄一份在卷可參，
    惟被告於本院審理中逃匿，經本院於九十九年十二月十七日
    發布通緝，至九十九年十二月三十日始緝獲歸案，有本院通
    緝書及臺南市政府警察局第三分局通緝案件移送書、本院訊
    問筆錄各一份在卷可查，被告在本院審理中既已逃匿，即無
    接受裁判之意思，核與刑法第六十二條前段所規定自首之要
    件不合，自不得依該規定減輕其刑，附此敘明。爰審酌被告
    國中肄業之智識程度，未婚、無小孩、前從事鐵工、月入約
    二、三萬元之生活狀況，前曾因施用毒品觸法，仍不知悛悔
    ，又施用足以導致精神障礙、性格異常，甚至造成生命危險
    之毒品，戕害一己之身體健康，對社會治安可能之危害程度
    非微，惟其犯罪後尚能坦承犯行等一切情狀，量處如主文所
    示之刑。
據上論斷，應依刑事訴訟法第二百七十三條之一第一項、第二百
九十九條第一項前段、第三百十條之二、第四百五十四條第二項
，毒品危害防制條例第十條第一項，刑法第十一條前段、第四十
七條第一項，判決如主文。
本案經檢察官李白松到庭執行職務。
中    華    民    國   100    年    1     月    26    日
                  刑事第十二庭  法  官  黃琴媛
以上正本證明與原本無異。
如不服本判決應於收受本判後10日內向本院提出上訴書狀，並應
敘述具體理由。其未敘述上訴理由者，應於上訴期間屆滿後20日
內向本院補提理由書狀（均須按他造當事人之人數附繕本）「切
勿逕送上級法院」。
                                書記官  曾國華
中    華    民    國   100    年    1     月    26    日
附錄本判決論罪法條
毒品危害防制條例第10條
施用第一級毒品者，處6月以上5年以下有期徒刑。
施用第二級毒品，處3年以下有期徒刑。